【裁判字號】    96,訴,1034
【裁判日期】    970212
【裁判案由】    毒品危害防制條例
【裁判全文】
臺灣基隆地方法院刑事判決              96年度訴字第1034號
公  訴  人  臺灣基隆地方法院檢察署檢察官
被      告  乙○○
上列被告因毒品危害防制條例案件，經檢察官提起公訴（96年度
毒偵字第2700號），被告於準備程序進行中，就被訴事實為有罪
之陳述，經本院合議庭裁定由受命法官獨任進行簡式審判程序，
判決如下：
    主  文
乙○○施用第一級毒品，累犯，處有期徒刑柒月。扣案之第一級
毒品海洛因拾壹包（合計淨重壹點捌伍公克）併同無法析離之包
裝袋拾壹只沒收銷燬之。又施用第二級毒品，累犯，處有期徒刑
陸月，扣案之第二級毒品甲基安非他命併同難以析離之包裝袋肆
只（合計毛重貳點柒公克），均沒收銷燬之，扣案之吸食器壹組
及分裝袋拾只，均沒收之。應執行有期徒刑壹年，扣案之第一
級毒品海洛因拾壹包（合計淨重壹點捌伍公克）併同無法析離之
包裝袋拾壹只、第二級毒品甲基安非他命併同難以析離之包裝袋
肆只（合計毛重貳點柒公克），均沒收銷燬之，扣案之吸食器壹
組及分裝袋拾只，均沒收之。
    事  實
一、乙○○有下列前案紀錄（構成累犯），及施用毒品違反毒品
    危害防制條例，執行觀察、勒戒、強制戒治之紀錄：
  (一)前因施用第二級毒品案件，經本院裁定送觀察勒戒後，認無
    繼續施用毒品之傾向，經臺灣基隆地方法院於民國89年11月
    29日以88年度毒偵字第975 號不起訴處分書為不起訴處分確
    定，並於88年12月2 日執行完畢釋放出所。
  (二)復因施用第二級毒品案件，經本院裁定送觀察勒戒後，認有
    繼續施用毒品之傾向，再經本院裁定送強制戒治（92年4 月
    16日執行期滿），並於91年4 月24日以91年度基簡字第298
    號判決，判處有期徒刑4 月確定，於92年9 月25日執行完畢
    （構成累犯）。
  (三)又因施用第二級毒品案件，經本院於93年8 月10日以93年度
    易字第126 號判決，判處有期徒刑8 月確定。另因傷害案件
    ，經本院於93年9 月13日以93年度基簡字第613 號判決，判
    處有期徒刑3 月確定。嗣上開2 案件，經本院於93年11月25
    日以93年度聲字第668 號裁定，合併應執行有期徒刑10月確
    定。
  (四)又因施用第二級毒品案件，經本院於93年12月31日以93年度
    易字第319 號判決，判處有期徒刑1 年確定。復因贓物案件
    ，經本院於94年3 月15日以94年度訴字第90號判決，判處有
    期徒刑3 月確定。嗣上開2 案件，經本院於94年8 月12日以
    94年度聲字第707 號裁定，合併應執行有期徒刑1 年2 月確
    定。嗣其入監接續執行上開有期徒刑10月、1 年2 月後，於
    95年2月11日執行完畢。（構成累犯）
  (五)再2 度因分別施用第一級毒品海洛因、第二級毒品甲基安非
    他命案件，經本院先後於96年10月3 日、96年11月30日，分
    別以96年度訴字第576 號、96年度易字第649 號判決，各判
    處應執行有期徒刑10月、11月確定。
二、詎乙○○猶未戒斷毒癮，復基於施用第一級毒品海洛因之犯
    意，於96年7 月15日上午某時許，在其基隆市安樂區○○○
    路175 巷11之1 號住處，以將第一級毒品海洛因摻入香菸，
    再點燃吸食之方式，施用第一級毒品海洛因1 次；另基於施
    用第二級毒品安非他命之犯意，於同日19時許，在其前開住
    處以玻璃球加熱吸其煙氣方式，施用第二級毒品安非他命1
    次。嗣於翌（16）日18時35分許，在基隆市○○區○○路17
    6 巷口旁停車場為警執行盤查勤務，並當場扣得其丟棄於地
    上之海洛因11包（合計淨重1.85公克）、安非他命4 包（毛
    重2.7 公克）及渠所有供施用安非他命所用之吸食器1 組及
    分裝袋13個，並採尿送驗有毒品嗎啡、安非他命陽性反應，
    始悉上情。
三、案經基隆市警察局第四分局報告臺灣基隆地方法院檢察署檢
    察官偵查起訴。
    理  由
壹、程序事項
    本件被告乙○○所犯者非為死刑、無期徒刑、最輕本刑為3
    年以上有期徒刑之罪或高等法院管轄第一審案件，其於準備
    程序進行中，先就被訴事實為有罪之陳述，經告知其簡式審
    判程序之旨，並聽取公訴人之意見後，本院依刑事訴訟法第
    273 條之1 第1 項之規定，裁定由受命法官獨任進行簡式審
    判程序，合先敘明。
貳、實體事項
一、上開事實，業據被告於本院準備程序及審理時坦承在卷，而
    被告為警於96年7 月16日查獲後所採集之尿液經送驗結果，
    呈安非他命、甲基安非他命及嗎啡之陽性反應，此有96年7
    月25日臺灣尖端先進生技醫藥股份有限公司濫用藥物檢驗報
    告1 紙附卷可稽，另扣案之白色粉末11包，經送法務部調查
    局鑑驗結果，內含有第一級毒品海洛因成分，有法務部調查
    局96年8 月11日調科壹字第0962301330號鑑定書在卷可按；
    扣案之白色結晶體4 包（合計毛重2.7 公克），內含有第二
    級毒品安非他命成分，亦據被告供承在卷，且有基隆市警察
    局第四分局查獲涉嫌毒品危害防制條例毒品初步鑑驗報告單
    1 紙在卷可參。此外，復有施用工具吸食器1 組及分裝袋16
    紙扣案可佐，足認被告之自白與事實相符，可以採信。被告
    施用第一級毒品海洛因、第二級毒品安非他命之事實，洵堪
    認定。又被告有如事實欄所載之曾經強制戒治，於92年4 月
    16日戒治期滿等情，有臺灣高等法院被告前案紀錄表存卷足
    佐。綜上所陳，被告於前次如事實欄一、(二)所示強制戒治執
    行完畢，5 年內再犯本案施用第一、二級毒品海洛因、甲基
    安非他命，罪證明確，犯行洵堪認定，自應依法論科。
三、論罪科刑部分：
  (一)查海洛因、甲基安非他命分係毒品危害防制條例第2 條第2
    項第1 款、第2 款所定之第一級、第二級毒品，核被告所為
    係犯毒品危害防制條例第10條第1 項、第2 項之施用第一級
    、第二級毒品罪。被告持有第一級毒品海洛因及第二級毒品
    甲基安非他命之低度行為，應為施用第一級、第二級毒品之
    高度行為所吸收，不另論罪。被告所犯上開2 罪，犯意各別
    ，行為不同，應予分論併罰。
  (二)被告前曾受如事實欄所示之有期徒刑執行完畢，有臺灣高等
    法院被告前案紀錄表在卷可按，其於受一、(二)、(四)所示有期
    徒刑執行完畢後之5 年內，故意再犯本件有期徒刑以上之罪
    ，為累犯，其所犯上開2 罪，均應依刑法第47條第1 項加重
    其刑。
  (三)爰審酌被告犯罪之動機、曾有施用毒品之前科仍不知戒除，
    惟犯罪後坦承犯行，且所犯之施用毒品犯行乃戕害自己身心
    健康，並未危及他人等一切情狀，分別量處如主文所示之刑
    ，併定其應執行之刑。
四、沒收部分：
  (一)扣案之第一級毒品海洛因11包（淨重1.85公克）併同無法析
    離之包裝袋11只、第二級毒品甲基安非他命4 包（毛重2.7
    公克）併同無法析離之包裝袋4 只，上開包裝毒品之包裝袋
    應整體視為查獲之毒品，故上開毒品及包裝袋、殘渣袋，均
    依毒品危害防制條例第18條第1 項前段之規定，宣告沒收銷
    燬之（蓋無論以何種方式包裝袋與其內裝之毒品，包裝袋內
    均會有極微量毒品殘留，故上述包裝袋1 只應整體視為查獲
    毒品，一併依前揭規定宣告沒收銷燬之，參見最高法院95年
    度臺上字第3739號、第7354號判決）。
  (二)扣案吸食器1 組及分裝袋13個，經核非專供施用毒品之器具
    ，惟係被告所有且係供其施用第二級毒品甲基安非他命所用
    之物，業據被告供明在卷，爰依刑法第38條第1 項第2 款規
    定宣告沒收。
據上論斷，應依刑事訴訟法第273 條之1 第1 項、第299 條第1
項前段，毒品危害防制條例第10條第1 項、第2 項、第18條第1
項前段、第23條第2 項，刑法第11條、第47條第1 項、第51條第
5 款、第38條第1 項第2 款，判決如主文。
本案經檢察官甲○○到庭執行職務。
中    華    民    國    97    年    2     月    12    日
                  刑事第三庭法    官  黃永定
以上正本證明與原本無異。
如不服本判決，應於判決送達後10日內，向本院【臺灣基隆地方
法院】提出上訴書狀，上訴於臺灣高等法院，並按他造當事人之
人數附具繕本。上訴書狀應敘述具體理由。上訴書狀未敘述上訴
理由者，應於上訴期間屆滿後20日內補提理由書於本院【臺灣基
隆地方法】。「切勿逕送上級法院」
中    華    民    國    97    年    2     月    12    日
                            書 記 官  劉珍珍
附錄本案論罪科刑依據之法條：
毒品危害防制條例第10條
I施用第一級毒品者，處 6 月以上 5 年以下有期徒刑。
II施用第二級毒品者，處 3 年以下有期徒刑。


司法院資訊處製作；財團法人民間司法改革基金會備份。
